# 生产线的折旧影响利润总额吗

提问人：chenyiwei 时间：2016-06-15 19:19:31
题目是问“该生产线的生产和改造影响 2014 年利润总额的金额”，所以改造前生产阶段的折旧计提是会影响利润总额的。当然这道题也有漏洞，没有考虑在产品、产成品存货的周转率问题，而是假设计入生产成本、制造费用的折旧在当年度就立即转入营业成本了。

回答人：chenyiwei
题目是问“该生产线的生产和改造影响 2014 年利润总额的金额”，所以改造前生产阶段的折旧计提是会影响利润总额的。当然这道题也有漏洞，没有考虑在产品、产成品存货的周转率问题，而是假设计入生产成本、制造费用的折旧在当年度就立即转入营业成本了。